sv: Filtertopologi: Bessel; Butterworth; Cauer; Chebyshev typ I; Chebyshev typ II; Elliptisk; Gaussisk; Linkwitz-Riley; Övrigt
ru: Топология фильтра: Бесселя; Баттерворта; Кауэра; Чебышева типа I; Чебышева типа II; Эллиптический; Гауссовский; Линквица-Райли; Другой
it: Topologia del filtro: Bessel; Butterworth; Cauer; Chebyshev tipo I; Chebyshev tipo II; Ellittico; Gaussiano; Linkwitz-Riley; Altro
vi: Cấu trúc bộ lọc: Bessel; Butterworth; Cauer; Chebyshev loại I; Chebyshev loại II; Elliptic; Gaussian; Linkwitz-Riley; Khác
bg-BG: Топология на филтъра: Бесел; Бътъруърт; Кауер; Чебишев тип I; Чебишев тип II; Елиптичен; Гаусов; Линквиц-Райли; Други
da: Filtertopologi: Bessel; Butterworth; Cauer; Chebyshev type I; Chebyshev type II; Elliptisk; Gaussisk; Linkwitz-Riley; Andet
th: โครงสร้างตัวกรอง: เบสเซล; บัตเตอร์เวิร์ธ; คาวเออร์; เชบีเชฟชนิดที่ 1; เชบีเชฟชนิดที่ 2; อิลลิปติก; เกาส์เซียน; ลิงค์วิตซ์-ไรลีย์; อื่นๆ
nb: Filtertopologi: Bessel; Butterworth; Cauer; Chebyshev type I; Chebyshev type II; Elliptisk; Gaussisk; Linkwitz-Riley; Annet
lt-LT: Filtro topologija: Bessel; Butterworth; Cauer; Chebyshev I tipo; Chebyshev II tipo; Elipsinis; Gauso; Linkwitz-Riley; Kita
ko: 필터 토폴로지: 베셀; 버터워스; 카우어; 체비셰프 타입 I; 체비셰프 타입 II; 타원; 가우시안; 링크비츠-라일리; 기타
sk-SK: Topológia filtra: Bessel; Butterworth; Cauer; Čebyšev typu I; Čebyšev typu II; Eliptický; Gaussov; Linkwitz-Riley; Iné
zh-CN: 滤波器拓扑: 贝塞尔; 巴特沃斯; 考尔; 切比雪夫 I 型; 切比雪夫 II 型; 椭圆; 高斯; 林克维茨-赖利; 其他
nl: Filter topologie: Bessel; Butterworth; Cauer; Chebyshev type I; Chebyshev type II; Elliptisch; Gaussisch; Linkwitz-Riley; Andere
el: Τοπολογία φίλτρου: Bessel; Butterworth; Cauer; Chebyshev τύπου I; Chebyshev τύπου II; Ελλειπτικό; Γκαουσιανό; Linkwitz-riley; Άλλο
pl: Topologia filtra: Bessel; Butterworth; Cauer; Czebyszew typu I; Czebyszew typu II; Eliptyczny; Gaussowski; Linkwitz-Riley; Inne
en: Filter topology: Bessel; Butterworth; Cauer; Chebyshev Type I; Chebyshev Type II; Elliptic; Gaussian; Linkwitz-Riley; Other
es: Topología del filtro: Bessel; Butterworth; Cauer; Chebyshev tipo I; Chebyshev tipo II; Elíptico; Gaussiano; Linkwitz-Riley; Otros
sl-SI: Topologija filtra: Bessel; Butterworth; Cauer; Chebyshev tip I; Chebyshev tip II; Eliptični; Gaussov; Linkwitz-Riley; Drugo
fr: Topologie du filtre: Bessel; Butterworth; Cauer; Tchebychev type I; Tchebychev type II; Elliptique; Gaussien; Linkwitz-Riley; Autre
tr: Filtre topolojisi: Bessel; Butterworth; Cauer; Chebyshev tip I; Chebyshev tip II; Eliptik; Gauss; Linkwitz-Riley; Diğer
hr-HR: Topologija filtra: Bessel; Butterworth; Cauer; Chebyshev tip I; Chebyshev tip II; Eliptični; Gaussov; Linkwitz-Riley; Ostalo
de: https://chat.shopify.io/c/b1cd4ef4-bef6-4f61-87e0-edfcdbdd3659: Bessel; Butterworth; Cauer; Tschebyscheff Typ I; Tschebyscheff Typ II; Elliptisch; Gauß; Linkwitz-Riley; Sonstiges
fi: Suodattimen topologia: Bessel; Butterworth; Cauer; Chebyshev tyyppi I; Chebyshev tyyppi II; Elliptinen; Gaussin; Linkwitz-Riley; Muu
ja: フィルタートポロジー: ベッセル; バターワース; カウアー; チェビシェフI型; チェビシェフII型; 楕円; ガウシアン; リンクウィッツ・ライリー; その他
pt-BR: Topologia do filtro: Bessel; Butterworth; Cauer; Chebyshev tipo I; Chebyshev tipo II; Elíptico; Gaussiano; Linkwitz-Riley; Outro
pt-PT: Topologia do filtro: Bessel; Butterworth; Cauer; Chebyshev tipo I; Chebyshev tipo II; Elíptico; Gaussiano; Linkwitz-Riley; Outro
ro-RO: Topologie filtru: Bessel; Butterworth; Cauer; Chebyshev tip I; Chebyshev tip II; Eliptic; Gaussian; Linkwitz-Riley; Altele
zh-TW: 濾波器拓撲: 貝塞爾; 巴特沃斯; 考爾; 切比雪夫 I 型; 切比雪夫 II 型; 橢圓; 高斯; 林克維茨-萊利; 其他
hu: Szűrőtopológia: Bessel; Butterworth; Cauer; Chebyshev I. típusú; Chebyshev II. típusú; Elliptikus; Gauss; Linkwitz-Riley; Egyéb
cs: Topologie filtru: Bessel; Butterworth; Cauer; Čebyšev typ I; Čebyšev typ II; Eliptický; Gaussův; Linkwitz-riley; Jiné